# 请教陈版：某企业同属客户及供应商的问题

提问人：kentisluo 时间：2019-04-11 17:02:30
背景：A 公司属于零售行业，B 公司本来属于 A 公司的并表方。 2017 年12 月开始，A公司原股东转让 80% 股份， 2018 年 B公司与 A 公司不再同属统一集团。
业务：B 公司常年存在大量待抵扣进项税，而 A 公司每月均有未交增值税。
出于税收筹划， 2017 年 B 公司将进口的货物销售给 A 公司，待 B 公司有实际订单了，再向 A 公司采购回来，对外销售。 2018 年A 公司销售给B 公司 6 万元存货，均是 2017 年及以前从 B 公司手上采购回来的。而A 公司向 B 公司销售货物的金额，和当时向 B 公司采购的金额是一致的，即为平价购销。
会计处理：A 公司采购 B 公司存货时，借记存货及进项税，贷记其他应收款；实际销售给 B 公司时，借记其他应收款，贷记主营业务收入及销项税。
问题：我们讨论的结果认为，A公司 2018 年账面确认的对B 公司的收入和成本，应该对冲，即借记主营业务收入，贷记主营业务成本。由于该业务属于平价购销，所以两者金额一致。我们的讨论结果是基于：
① 这笔业务并不包含常规购销业务的商业实质，B 公司明明可以直接对外销售，但是从税收筹划角度，将存货在 A 公司账面来回转了一圈，并没有购销业务的商业实质。
② 采购和销售交易在品种、数量、价格存在显著的对应关系。考虑上述两点后，业务应当用净额法体现。
想请教陈版，此情况用净额法披露，是否更准确地体现商业实质？

回答人：chenyiwei
你的理解基本合理。该事项不具有商业实质，完全是为了税收筹划，故按净额法进行会计处理更恰当。